最高法院刑事判決　　　　　　九十四年度台上字第六六九六號
　　上　訴　人　甲○○
　　　　　　　　　　　　3在.
上列上訴人因違反毒品危害防制條例案件，不服台灣高等法院高
雄分院中華民國九十四年九月二十一日第二審判決（九十四年度
上訴字第八四一號，起訴案號：台灣高雄地方法院檢察署九十三
年度偵字第二二七三二號），提起上訴，本院判決如下：
    主  文
上訴駁回。
    理  由
按刑事訴訟法第三百七十七條規定，上訴於第三審法院，非以判
決違背法令為理由，不得為之。是提起第三審上訴，應以原判決
違背法令為理由，係屬法定要件。且必須依據卷內資料為具體指
摘，並足據以辨認原判決已具備違背法令之形式，始屬相當。如
果上訴理由書狀並未依據卷內訴訟資料，具體指摘原判決不適用
何種法則或如何適用不當，或所指摘原判決違法情事，顯與法律
規定得為第三審上訴理由之違法情形，不相適合時，均應認其上
訴為違背法律上之程式，予以駁回。本件原判決維持第一審論上
訴人以共同運輸第三級毒品罪，判處有期徒刑柒年，諭知褫奪公
權肆年，扣案之愷他命（即Ｋ他命，下稱：愷他命）肆盒（含雀
巢牌藍色塑膠盒肆個，合計淨重陸仟玖佰貳拾伍點肆貳公克、包
裝重玖佰玖拾壹點柒玖公克）及冰淇淋紙盒貳只均宣告沒收之判
決，駁回上訴人在第二審之上訴。係依憑上訴人於第一審、原審
調查、審理時坦承：伊於原判決認定之時、地與「謝國隆」之成
年人約定由謝某招待前往菲律賓旅遊，由伊自菲律賓攜帶愷他命
返回台灣為條件；伊在菲律賓時，即知所取得之物為愷他命，並
予運送入境，嗣後如運送成功，另可取得新台幣（下同）七萬元
之報酬等情不諱，及扣案泥狀物四盒，而上開扣案之泥狀物四盒
經函請內政部警政署刑事警察局鑑定結果認：送驗證物四包，編
號一至四，含外包裝袋實際毛重各為一九八九．六八公克、一九
二五．三四公克、二０五四．二０公克、一九四七．九九公克；
淨重各為一七七三．五二公克、一七三三．一一公克、一六九九
．五六公克、一七一九．二三公克，均檢出三級毒品愷他命成分
，有該局民國九十四年一月三十一日刑鑑字第０九三０二二七四
五七號鑑定書一份在卷可考，暨卷附入出境查詢結果、高雄關稅
局扣押貨物、運輸工具收據及搜索筆錄、內政部警政署航空警察
局高雄分局查獲涉嫌毒品危害防制條例毒品初步鑑驗報告單、照
片十幀等證據資料，而為論斷，已詳敘其所憑之證據及認定之理
由。而以上訴人辯稱：不知運送愷他命會如此嚴重，請求從輕量
刑云云，為飾卸之詞，不足採取，在理由內依憑卷證資料，詳加
指駁；並說明：上訴人請求傳訊謝國隆到庭，證明其供出毒品來
源為真實，得依毒品危害防制條例第十七條規定減輕刑度，然「
謝國隆」經二次傳訊均未到庭，復未能拘提到案，有卷附之拘票
回證在卷可考，則該「謝國隆」是否即為上訴人所稱之「謝國隆
」，即不得而知，難認上訴人有供出毒品來源，因而破獲，而減
輕其刑之理由。從形式上觀察，原判決並無違法之情形存在。上
訴意旨略稱：伊並未與任何人謀議，僅受他人委託而攜帶毒品，
非在合意之範圍內，不得認係共犯等語。惟查：（一）取捨證據
及認定事實，乃事實審法院職權之行使，其對於證據證明力所為
之判斷，苟係基於吾人日常生活之經驗，而未違背客觀上應認為
確實之定則，並已敘述其何以為此一判斷之理由者，即不能指為
違法。原判決已就前揭各項證據綜合判斷說明：上訴人明知接受
「謝國隆」成年人之招待，前往菲律賓馬尼拉旅遊，自菲律賓馬
尼拉機場，向一位姓名、年籍均不詳之成年人取得裝入雀巢牌藍
色塑膠冰淇淋盒之第三級毒品愷他命四盒，竟於九十三年十一月
九日，自菲律賓馬尼拉搭乘中華航空股份有限公司（下稱：華航
）ＣＩ六三八號班機返回台灣，顯然其與「謝國隆」之成年男子
係基於共同犯意聯絡而運輸第三級毒品入境等情，乃本於調查所
得心證，定其取捨，為原審採證、認事之職權行使，核與採證法
則，尚無違背，不容漫事爭辯。況法院之審判，固應以起訴之犯
罪事實為範圍，但法院於不妨害事實同一之範圍內，仍得自由認
定事實，適用刑罰。檢察官在起訴書犯罪事實欄中雖未指明上訴
人與「謝國隆」共同運輸毒品，然上訴人竟接受其招待，前往菲
律賓馬尼拉旅遊，而以上訴人自菲律賓攜帶愷他命返台為條件，
且雙方約定如上訴人成功自菲律賓攜帶愷他命返台後，「謝國隆
」成年人會再給予七萬元之報酬。上訴人既與「謝國隆」成年人
約定，由上訴人在菲律賓馬尼拉自一位姓名、年籍均不詳之成年
人處取得前揭毒品，並實施運輸毒品之事實，乃屬同一犯罪之行
為，僅行為人之多寡不同，仍不失為事實同一，原審論上訴人與
「謝國隆」成年人共犯運輸第三級毒品罪，揆之上開說明，尚無
違誤。上訴意旨，任意指摘，自非適法之第三審上訴理由。（二
）原判決維持第一審之判決於理由內雖說明：本件扣案之愷他命
四盒（含雀巢牌藍色塑膠盒四個，合計淨重六九二五．四二公克
）宣告沒收，因鑑定而耗損之部分，自無庸為沒收之諭知；並維
持第一審主文六千九百二十五．四二公克沒收之諭知。惟扣案總
計淨重六九二五．四二公克之愷他命中，每包曾各取０．一０公
克鑑驗用罄，則應宣告沒收之愷他命實際淨重應為六九二五．０
二公克，第一審主文所謂「六九二五．四二公克」，與實際扣案
之毒品總淨重並無不合，雖與驗後淨重有些微出入，顯係誤寫，
然因不影響於全案情節與上訴人應負之刑責，依刑事訴訟法第三
百八十條之規定，尚難執以指摘，資為上訴第三審之理由。其餘
上訴意旨，經核係置原判決之明白論斷於不顧，猶執已為原審指
駁之陳詞爭辯，並就屬於事實審法院採證、認事之職權行使，專
執己見，任意指摘，均未依據卷內訴訟資料具體指明原判決如何
違背法令，自難認已符合首揭法定之第三審上訴要件。其上訴違
背法律上之程式，應予駁回。
據上論結，應依刑事訴訟法第三百九十五條前段，判決如主文。
中　　華　　民　　國　九十四　年　 十一 　月　二十五　日
                      最高法院刑事第七庭
                          審判長法官  林　增　福
                                法官  邵　燕　玲
                                法官  張　清　埤
                                法官  陳　世　雄
                                法官  陳　朱　貴
      本件正本證明與原本無異
                                      書  記  官
中　　華　　民　　國　九十四　年 　十二 　月　　二　　日
                                                      Ｅ
